# 期货投资，根据期货结算单，按照新会计准则，如何做账？账单信息见下表。谢谢了。

提问人：xzhui_2011 时间：2016-12-27 10:50:55
上日结存期间入金期间手续费平仓盈亏当日结存持仓盈亏客户权益持仓保证金可用资金 4 月 2,460,000.00 1,050.00 2,458,950.00 -1,170,000.00 1,288,950.00 1,057,600.00 231,350.00 5 月 2,458,950.00 950,000.00 1,750.00-439,000.00 2,968,200.00 -1,470,000.00 14,982,000.00 941,440.00 556,760.00 6 月 2,968,200.00 4,200.00 -1,470,190.00 1,493,810.00 1,493,810.00 1,493,810.00

回答人：chenyiwei
1 、期间入金：借：其他货币资金——存出保证金，贷：银行存款 2 、期间手续费：借：投资收益，贷：其他货币资金——存出保证金 3 、平仓盈亏：按交易性金融资产／负债的核算规定处理，对应的交易性金融资产／负债的账面价值转销，与增加的“其他货币资金——存出保证金”之间的差额确认投资收益，同时将累计的公允价值变动损益转入投资收益。 4 、持仓盈亏：借（贷）：交易性金融资产——公允价值变动，贷（借）：公允价值变动损益 同时根据结算单所列的每日末持仓保证金余额调整“其他应收款——持仓报证金”余额使之一致，相应借记或贷记“其他货币资金——存出保证金”。

提问人：xzhui_2011 时间：2016-12-28 11:59:11
谢谢，不过我们这都是每月拿一次月结单，不能逐笔对应核算，只能每月做一次账，在月报和年报附注上想反映期货成本、公允价值变动，产生的投资收益，对应公允价值变动损益，还有递延所得税费用。您上述的是看不到成本的，持仓保证金是必须挂其他应收款吗？能不能用（当日结存-可用资金）作为期货投资的成本，在根据持仓盈亏调整公允价值变动，次月在对上月的交易性金融资产——期货投资进行冲销，重新根据次月的月结单做账呢，根据月结单上手续费和平仓盈亏做投资收益，持仓盈亏做公允价值变动损益，反映到利润表上，不知道这样是否合理？请指教！

回答人：chenyiwei
期货开仓时是没有成本的，被冻结的交易保证金不能视为期货投资的成本。交易性金融资产／负债的期末余额应等于其累计的公允价值变动。

提问人：xzhui_2011 时间：2017-01-04 17:14:42
依据您的思路，根据上面的案例。一、 4 月份： 1 、入金，借:其他货币资金——存出保证金 2460000 ，贷：银行存款2460000 2、手续费：借:投资收益1050,贷:其他货币资金——存出保证金 1050 ； 3 、持仓保证金：借：其他应收款——持仓保证金 1057600 ，贷：其他货币资金——存出保证金1057600,； 4 、持仓盈亏：借：公允价值变得损益 1170000 ，贷：交易性金融资产——公允价值变动1170000 其他货币资金期末余额：2460000-1050-1057600=1,401,350.00 ，跟结算单可用资金 231350 差 1170000 元，难道再做一个，借其他应收款——持仓保证金 1170000 ，贷：其他货币资金——存出保证金 1170000 ，这的话其他应收款——持仓保证金期末余额为2,227,600.00 元，貌似也不对啊
我们公司只能按照月结算单，没办法逐笔去做，这种情况下 5 月份： 6 月份怎么做呢？？？

回答人：chenyiwei
建议向期货公司了解：浮亏是否已经扣减了持仓保证金，即按照逐日结算，交易性金融负债已经采用抵减其他应收款的方式进行了结算。如果是则借：公允价值变动损益，贷：其他应收款——持仓保证金。

提问人：guizilaile00 时间：2017-01-09 16:54:53
陈老师 有些公司均将期货的保证金占用金额作为成本。 浮动盈亏确认为公允变动损益。两者之和作为交易性金融资产的余额，这种做法从您的理解上来看是不对的吧？

回答人：chenyiwei
不对。保证金占用金额不等于期货本身的公允价值。浮动盈亏才是公允价值。

提问人：guizilaile00 时间：2017-01-10 15:28:09
陈老师，我再请问一下，期货开仓时是没有成本的，被冻结的交易保证金不能视为期货投资的成本。交易性金融资产／负债的期末余额应等于其累计的公允价值变动。 这个是否可以找到准则内容指引，你知道的，会计师一般进行会计处理，包括向领导汇报，提出自己的看法。一般都需要借助我们的准则。谢谢。

回答人：chenyiwei
衍生工具的基本特征之一就是不需要或者只需要很小的初始净投资。开仓时除了冻结保证金和少量手续费（已计入损益）以外无其他成本，表明开仓的成本（等于开仓时的公允价值）为零。若将保证金认定为交易性资产则不符。

提问人：quaisi 时间：2018-01-30 07:46:25
同时根据结算单所列的每日末持仓保证金余额调整“其他应收款——持仓报证金”余额使之一致，相应借记或贷记“其他货币资金——存出保证金”。
这一步是什么意思？ 冻结的期货保证金仅仅是期货交割的保证金，其性质跟票据保证金没有区别，都是冻结在金融机构，也都是自己的账户，为何要做其他应收款核算？

回答人：chenyiwei
这种做法是早期期货会计（最早可追溯到 1997 年首次发布商品期货交易会计处理规定时）遗留下来的做法，后来变为约定俗成。

提问人：呼叫帮助 时间：2018-04-23 20:50:22
期货公司经纪公司支付的会员资格费 50 万元，按原规定作为长期股权投资核算，请教陈版，新准则下，这个应当在哪里核算较好？
没有找到相关规定。

回答人：chenyiwei
无形资产。